# 未确认融费用报表披露

提问人：HLK 时间：2023-03-27 10:48:01
请教:固定资产售后回租业务中, 有事务所将 未确认融费用 不作为”长期应付款”的备抵项目,而是在资产负债表”其他非流动资产”披露;未确认融费用每期摊销计入”销售成本”,未计入财务费用,是否合适?谢谢

回答人：chenyiwei
该做法是不恰当的。根据金融工具准则的相关规定，未确认融资费用是金融负债账面价值的组成部分（利息调整，或者公允价值计量中的折现差额），所以应抵减金融负债账面价值。